臺灣彰化地方法院刑事判決　　　　　　　　　　　　　九十四年度易字第二六九號
　　公　訴　人　臺灣彰化地方法院檢察署檢察官
　　被　　　告　甲○○
右列被告因違反電子遊戲場業管理條例案件，經檢察官聲請簡易判決處刑（九十四年
度偵字第三○二號），本院依通常程序判決如左：
    主  文
甲○○違反未依電子遊戲場業管理條例規定辦理營利事業登記，不得經營電子遊戲場
業之規定，處拘役伍拾日，如易科罰金，以佰元折算壹日。
扣案之電子遊戲機「大舞台」壹臺（含ＩＣ板壹塊）及代幣壹仟零壹枚均沒收。
    事  實
一、甲○○明知其未依電子遊戲場業管理條例辦理營利事業登記，不得擅自經營電子
    遊戲場業，猶自民國九十三年十月初起，在其彰化縣鹿港鎮東崎里石碑巷一之十
    號所經營「青瑚便利商店」之公眾得出入之場所，擺設電子遊戲機「大舞台」一
    臺，經營電子遊戲場業，供不特定之顧客把玩，其方式為：由顧客以不詳金額兌
    換代幣投入押注，每投入一枚代幣十分，如押中可得二至一百倍不等之分數，不
    能退幣，如未押中，則悉歸甲○○所有。嗣於九十四年一月一日十四時五十分許
    ，為警在上址查獲，並扣得其所有供經營電子遊戲場業所用之電子遊戲機「大舞
    台」一臺（含ＩＣ板一塊）及代幣共一千零一枚。
二、案經彰化縣警察局鹿港分局報請臺灣彰化地方法院檢察署檢察官聲請簡易判決處
    刑。
    理  由
一、訊據被告甲○○固坦承未辦理電子遊戲場業之營業登記，而自九十三年十月初起
    擺設上述電子遊戲機「大舞台」一臺，並於上述時、地遭查獲有插電、螢幕未開
    啟之上述電子遊戲機一臺（含ＩＣ板一塊）及代幣共一千零一枚等情，但矢口否
    認有何經營電子遊戲場業犯行，辯稱：該機具僅供自己使用，未供顧客使用等語
    。經查：證人即查獲警員丙○○稱：因有人檢舉其家人在該便利商店把玩電動機
    具花了很多錢，要求警方去查訪，我去查訪二次，穿便衣在外面觀看，透過玻璃
    可以看到內部情形，確實有該機具，門進去就可看到該機具，但未看到有人把玩
    ，查獲時，該機具有插電，但螢幕未開啟，案件移送後，因檢察官要求，再去該
    店櫃檯後面架子上查獲二至四盒代幣一千枚等語，證人即查獲警員乙○○稱：因
    派出所所長說有人檢舉，帶我們去取締，現場查獲一電動機具，一進門就可以看
    到，當時有插電，機具內查獲一枚代幣，被告又拿出一千枚代幣等語，又現場照
    片攝示：該電子遊戲機擺放緊鄰在該商店供顧客選購貨物之貨架旁邊等情，足認
    證人即警員丙○○、乙○○係因有人檢舉被告擺設該電子遊戲機供人把玩才前往
    查訪、取締，又該電子遊戲機係擺設於上述便利商店營業場所之明顯位置，且已
    經插電，處於隨時可以開啟電源使用之狀態，另在櫃檯櫃內查獲代幣一千枚、在
    機具內查獲代幣一枚，亦有該代幣扣案可證，如該電子遊戲機僅供被告自己使用
    ，應無準備數量龐大高達一千零一枚代幣之必要，又依該代幣係置於被告營業使
    用之收銀櫃檯櫃內之情形觀之，該代幣應係放在該櫃內方便被告掌控以供顧客兌
    換使用，被告遭查獲時，該電子遊戲機螢幕雖未開啟，或未同時查獲有人把玩該
    電子遊戲機，仍不足為有利被告之認定，綜上，被告辯稱僅供自己使用云云，不
    可採信，本件事證明確，被告犯行堪以認定。
二、查電子遊戲場業管理條例係於八十九年二月三日經總統府以總統華總一義字第八
    九○○○三九○○號令公布制定全文三十九條，而於同年月六日施行，依該條例
    第一條明示「為管理電子遊戲場業，並維護社會安寧，善良風俗、公共安全及國
    民身心健康，特設定本條例。」是該條例立法目的之一即在於管理電子遊戲場業
    。而所謂電子遊戲場業，依該條例第三條規定，係指設置電子遊戲機供不特定人
    益智娛樂之營利事業。換言之，僅須設置電子遊戲機供人娛樂以營利者，即屬電
    子遊戲場業管理條例所指之電子遊戲場業，其規模如何則非所問。次按設置以電
    腦方式操縱，產生或顯示聲光影像、圖案、動作之電子遊戲機，供不特定人為益
    智或娛樂之營利事業，應依電子遊戲場業管理條例第十一條之規定辦理營利事業
    登記，未依該條例辦理營利事業登記者，依同條例第十五條之規定，即不得經營
    電子遊戲場業，是核被告所為，係違反電子遊戲場業管理條例第十五條之規定，
    應依同條例第二十二條規定論處。又被告未經營利登記而經營電子遊戲場業之犯
    行，為包括之一行為。爰審酌被告之素行良好，未有任何前案紀錄（參卷附臺灣
    高等法院被告前案紀錄表），及其犯罪之動機、手段、目的、所擺設之電子遊戲
    機為一台、擺設之期間、暨犯罪後否認犯行之態度等一切情狀，量處如主文所示
    之刑，並諭知易科罰金之折算標準，以示懲儆。扣案之電子遊戲機「大舞台」一
    臺（含ＩＣ板一塊）及代幣共一千零一枚，係被告所有供其上述營業犯罪所用之
    物，併依法宣告沒收。
據上論斷，應依刑事訴訟法第四百五十二條、第二百九十九條第一項前段，電子遊戲
場業管理條例第二十二條，刑法第十一條前段、第四十一條第一項前段、第三十八條
第一項第二款，罰金罰鍰提高標準條例第二條，判決如主文。
本案經檢察官郭棋湧到庭執行職務。
中    華    民    國    九十四      年      四      月      二十八      日
                                台灣彰化地方法院刑事第三庭
                                    審判長法官  余  仕  明
                                    法      官  王  昌  鑫
                                    法      官  黃  玉  齡
右正本證明與原本無異。
如不服本判決，應於判決送達後十日內向本院提出上訴狀( 須附繕本 )。
                                    法院書記官  梁  高  賓
中    華    民    國    九十四      年      四      月      二十九      日
電子遊戲場業管理條例第二十二條：
違反第十五條規定者，處行為人一年以下有期徒刑、拘役或併科新臺幣五十萬元以上
二百五十萬元以下罰金。
